臺灣花蓮地方法院刑事判決　　　　　　　　　　　　　　九十年度易字第五七號
　　公　訴　人　臺灣花蓮地方法院檢察署檢察官
　　被　　　告　丙○○
右列被告因竊盜案件，經檢察官提起公訴（九十年度偵字第三○八六號），本院判決
如左：
    主  文
丙○○共同連續竊盜，處有期徒刑伍月，如易科罰金以參佰元折算壹日。
    事  實
一、丙○○基於意圖為自己不法所有之概括犯意，先於民國九十年十月二十八日上午
    八時許，在花蓮縣新城鄉○○路四十三號仁昌診所前，見乙○○所有之車號ＨＥ
    Ａ─五一七號機車停放該處，並在置物箱內覓得該機車之鑰匙一把後，遂以該鑰
    匙發動機車行竊，得手後供己使用。復於同年月三十日上午七時許，與丁○○（
    另案由檢察官偵辦）至花蓮縣秀林鄉○○村○○路一一三號參加喪禮，竟共同基
    於意圖為自己不法所有之犯意聯絡，由丙○○著手竊取甲○○所有、置於屋內受
    付桌上之行動電話一支，由丁○○把風之方式，共同竊取該行動電話，得手後供
丁○○使用。嗣於同年月三十日上午八時許，丙○○因騎乘上開贓車，在花蓮縣
    秀林鄉加灣一六一號前為警查獲。
二、案經花蓮縣警察局新城分局報請臺灣花蓮地方法院檢察署檢察官偵查起訴。
    理  由
一、訊據被告丙○○對於前述時、地竊取機車之犯行均自白不諱，然矢口否認有竊取
    行動電話之犯行，辯稱：該行動電話是丁○○所竊取，伊當天在受付桌旁幫忙治
    喪，丁○○後來對我說他看到一樣東西，叫我趕快上車，我起先不知道是什麼東
    西，後來他載我離開，我有看到他偷手機，於偵查中陳述與丁○○一起偷，係因
    酒醉所致云云。經查，被告竊取上開機車之事實，業據被害人乙○○陳述明確，
    復有贓證物品認領保管收據、刑案現場圖、車籍作業系統查詢認可資料各一紙、
    照片七幀在卷可稽，此部分事實之罪證明確，合先敘明。次查，被告於警訊中陳
    稱：「．．．受付桌上置有甲○○手提包一個，旁邊尚置有一支手機，丁○○即
    叫我將該手機拿給他，我即以自己外套蓋住該手機，然後出手拿該手機交給丁○○」（見警訊卷第五頁）、「當時我一人在偷手機得手後，丁○○在旁邊立即將
    手機接手過去，放在褲子口袋內離去了」（見警訊卷第八頁）等語，其於偵查中
    供稱：「我和丁○○一起偷的，是丁○○叫我在甲○○家中桌子上將手機拿給他
    」（見偵查卷第九頁背面、第十頁）等語，被告均已詳述其與丁○○共同竊取行
    動電話之過程。況被害人甲○○到庭陳稱：「本來被告坐在我旁邊，後來鄉公所
    的人請我出去談話，等我回到原位，時間不到五分鐘，手機就不見了。當時被告
    正要走出去跟丁○○離開，那時我還沒有發現手機不見，是後來約隔了五、六分
    鐘，看到被告的外套蓋在我包包上，我才知道手機可能被他偷走了。」等語（見
    本院卷第四一頁），堪認被害人甲○○確實目睹被告以其外套覆蓋於行動電話等
    情，此核與被告於警訊中自承以外套覆蓋再趁機行竊之手段均相吻合，故足認被
    告於警訊、偵查中所為陳述應屬真實。雖證人丁○○到庭證稱並未與被告共同竊
    取行動電話云云，然此乃因其所言亦攸關涉嫌竊盜犯行之有無，對其有利害關係
    ，故所為陳述不免避重就輕，其所言尚不足採信。綜上所述，被告竊取上開機車
    及行動電話之事實應甚明確，應予依法論科。
二、核被告所為，係犯刑法第三百二十條第一項之竊盜罪。被告與丁○○就竊取甲○○行動電話之部分，有犯意聯絡及行為分擔，為共同正犯，應依刑法第二十八條
    規定論處。被告先後二次犯行，時間緊接，犯意概括，所犯構成要件相同，為連
    續犯，應依刑法第五十六條之規定論以一罪，並加重其刑。爰審酌被告曾分別於
    八十三年、八十五年間犯有竊盜罪，分經本院判處拘役五十九日、二十日後（尚
    未構成累犯），仍不知悔改，其為圖私利再度侵害他人之財產權，其行為實屬不
    當，然犯罪情節尚屬輕微等一切情狀，量處如主文所示之刑，並諭知易科罰金之
    折算標準。
據上論斷，應依刑事訴訟法第二百二十九條第一項前段，刑法第二十八條、第五十六
條、第三百二十條第一項、第四十一條第一項前段，罰金罰鍰提高標準條例第一條前
段、第二條，判決如主文。
本案經檢察官林英正到庭執行職務。
中      華      民      國    九十一    年      八      月     十四     日
                              臺灣花蓮地方法院刑事庭
                                  法  官  鄭  培  麗
右正本證明與原本無異。
如對本判決不服，應於送達後十日內，向本院提出上訴狀。（應抄附繕本）告訴人或
被害人如對於本判決不服者，應具備理由請求檢察官上訴，其上訴期間之計算係以檢
察官收受判決正本之日期為準。
                                  法院書記官
中      華      民      國    九十一    年      八      月      十九    日
附錄本判決論罪之法律條文：
刑法第三百二十條：
意圖為自己或第三人不法之所有，而竊取他人之動產者，為竊盜罪，處五年以下有期
徒刑、拘役或五百元以下罰金。
意圖為自己或第三人不法之利益，而竊佔他人之不動產者，依前項之規定處斷。
前二項之未遂犯罰之。
